【裁判字號】    97,消債更,377
【裁判日期】    980227
【裁判案由】    更生程序
【裁判全文】
臺灣嘉義地方法院民事裁定           97年度消債更字第377號
聲  請  人  甲○○
代  理  人  羅振宏律師
上列當事人聲請消費者債務清理事件，本院裁定如下：
    主  文
債務人甲○○（身分證統一編號：Ｚ000000000號）自民國九十八
年二月二十七日下午五時起開始更生程序。
命本院司法事務官進行本件更生程序。
    理  由
一、按債務人不能清償債務或有不能清償之虞者，得依本條例所
    定更生或清算程序，清理其債務，消費者債務清理條例第3
    條定有明文。再按債務人無擔保或無優先權之債務總額未逾
    新臺幣一千二百萬元者，於法院裁定開始清算程序或宣告破
    產前，得向法院聲請更生；法院開始更生程序之裁定，應載
    明其年、月、日、時，並即時發生效力，復為同條例第42條
    第1項及第45條第1項所明定。
二、本件債務人主張其有不能清償債務情事，曾依照中華民國銀
    行公會會員辦理消費金融案件無擔保債務協商機制，與中國
    信託商業銀行（下稱中國商銀）協商，中國商銀提出之協商
    方案，為二階段式還款方式，即分72期0利率、月付5,000元
    ，6年後再行評估，然銀行要求全額清償，協商因而未能成
    立。又債務人無擔保或無優先權之債務總額未逾1,200萬元
    ，復未經法院裁定開始清算程序或宣告破產，仍得聲請更生
    等語。
三、經查，(一)債務人主張積欠銀行之債務為246萬9,729元，又未
    能與中國商銀達成協商等情，有債務人提出之債權人清冊、
    前置協商不成立通知書、聯徵中心當事人綜合信用報告及中
    國商銀提出之通話記錄可證，應堪認定。(二)債務人主張其自
    95年8月至97年1月失業，97年2月起任職於晨興企業股份有
    限公司，債務人並提出薪資單為佐，據薪資單所載，債務人
    自97年2月至同年8月領得之薪資分別為2萬849元、2萬1,827
    元、2萬2,876元、2萬1,827元、2萬515元、2萬1,260元、1
    萬9,593元，故每月平均為2萬1,250元。另債務人主張同居
    人乙○○患有腦梗塞、糖尿病、高血脂症，平時需人照護，
    名下土地多為兄弟間共有，現負債1千萬左右等語，並提出
    診斷證明書、身心障礙手冊為佐，復據本院調取乙○○稅務
    資料查證，應為真正，故乙○○應無能力扶養債務人及子女
    。(三)依行政院主計處公告之96年度最低生活費用（以每年家
    庭收支調查，計算出平均每人每月消費支出之百分之60作為
    最低生活費），台灣省平均每人每月最低生活費為9,509元
    ，故債務人每月個人必要支出應為9,509元，又債務人有1女
    丙○○需扶養，而子女基本生活費用參酌96年度每人免稅額
    7萬7,000元，每月基本生活費為6,417元，故債務人應支付
    子女扶養費為6,417元，從而，債務人每月必要支出為1萬5,
    926元。債務人每月收入為2萬1,250元，扣除每月必要支出
    ，僅餘5,324元。(四)債務人為51年7月22日生，現46歲，依勞
    動基準法第54條第1項第1款強制退休年齡為65歲之規定，其
    工作時間尚有19年，設若債務人每月清償5,000元，僅得償
    還114萬元，仍無法清償其積欠銀行債務，故本件中國商銀
    所提協商方案—72期0利率、月付5,000元，6年後再行評估
    ，對債務人而言，仍有不能清償之虞。此外，本件又查無債
    務人有同條例第6條第3項、第8條或第46條各款所定駁回更
    生聲請之事由存在，則債務人聲請更生，與法尚無不符，應
    予准許，並依同條例第16條第1項之規定命司法事務官進行
    本件更生程序。爰裁定如主文。
中    華    民    國    98    年    2    月    27     日
              民事第一庭    法      官  張鶴齡
上為正本係照原本作成。
本件不得抗告。
本裁定已於98年2月27日下午5時公告。
中    華    民    國    98    年    2    月    27     日
                            書  記  官  馮澤文


司法院資訊處製作；財團法人民間司法改革基金會備份。
